【裁判字號】    97,中簡上,425
【裁判日期】    970707
【裁判案由】    賭博
【裁判全文】
臺灣臺中地方法院刑事判決           97年度中簡上字第425號
上  訴  人  臺灣臺中地方法院檢察署檢察官
被      告  甲○○
上列上訴人因被告賭博案件，不服本院臺中簡易庭九十七年度中
簡字第八五八號中華民國九十七年三月三十一日第一審簡易判決
（原聲請簡易判決處刑案號：臺灣臺中地方法院檢察署九十六年
度偵字第二八五四九號），提起上訴，本院管轄第二審之合議庭
判決如下：
    主          文
上訴駁回。
    犯罪事實及理由
一、本案經本院合議庭審理結果，除檢察官聲請簡易判決處刑書
    犯罪事實欄一、第四、五列「意圖營利供給賭博場所及」應
    予刪除外，認第一審簡易判決認事用法及量刑均無不當，應
    予維持，並引用第一審簡易判決書記載之犯罪事實、證據及
    理由（如附件）。
二、檢察官上訴意旨略以：按刑法第二百六十八條之意圖營利提
    供賭博場所罪，行為人主觀上必須具備供給賭場之故意及營
    利之不法意圖，不以實際獲得利益為必要。至於提供賭博場
    所者，其主觀上之營利方法，法律並無限制，或以抽頭方式
    獲利，或以擔任莊家方式獲利（莊家可設定遊戲規則獲取固
    定利益），均無不可。依據卷附現場圖，被告甲○○與共犯
    蔡明桂、蘇景南在便利商店內另設獨立之暗室，擺放賭博性
    電玩，其並非單純參與賭博之賭客，而是相當於莊家之場所
    主人，此與一般專門經營賭博性電子遊戲場之人無異。賭博
    性電動玩具，可經IC板程式設計，為店主利益預留一定之得
    勝機率，此為眾所週知之理，另共犯蔡明桂、蘇景南亦坦承
    有獲利，且蔡明桂、蘇景南所屬之經營電玩機檯之犯罪集團
    （包括本案所經營之獲利），於九十四年至九十六年間獲利
    即達一億六百六十三萬七千六百八十五元，亦有本署九十六
    年度偵字第二八四九○號等案號之起訴書可憑（所憑證物可
    調閱該案卷參酌）。如該賭博性電子遊戲機之勝負機率各為
    50%，依照統計學原理，被告不會獲利，可見扣案之賭博性
    電子遊戲機已預設莊家會獲取固定利益。原審認被告係單純
    賭客，未斟酌被告提供場所供來店顧客賭博，除可增加便利
    商店商品販售外，亦可透過賭博性電子遊戲機所預設之程式
    來獲利，論理有欠妥適，故被告甲○○之犯行，尚構成刑法
    第二百六十八條意圖營利提供賭博場所罪嫌，原審未依刑法
    第二百六十八條論處，尚有未洽等語。惟按刑法第二百六十
    六條第一項所處罰者，為賭博行為；同法第二百六十八條所
    處罰者，為供給賭博場所或聚眾賭博行為。而刑法第二百六
    十六條第一項係從自己賭博行為獲得利益；同法第二百六十
    八條係從供給賭博場所或聚眾賭博行為獲取利益，並非自賭
    博行為獲利。因此不能以賭博之人，提供賭具或賭博場所，
    有贏錢之意圖，且有較大之獲利機會，即認該賭博之人之行
    為該當刑法第二百六十八條之犯罪。另在店家擺設電動賭博
    機具供人投幣賭博，縱依該機器之設計結構，店家之勝率較
    高，惟其輸贏之或然率仍屬不確定，其性質係以該機器代替
    自己，與人在公眾得出入之場所賭博，與意圖營利供給賭博
    場所或聚眾賭博，係由他人賭博不同；且擺設電動賭博機具
    供人賭博，店家仍係憑偶然之事實以決定財物之得喪，並無
    何從中抽取金錢圖利之情形，與刑法第二百六十八條意圖營
    利之要件尚屬有間。本件被告在所受僱「STOP便利超商」之
    公眾得出入之場所，固有由蘇景南擺放電子遊戲機「超級大
    舞台」三台、「賽馬」一台、「滿貫大亨」一台，供人投幣
    賭博，惟其乃係以該機器代替被告與人在公眾得出入之場所
    賭博，與意圖營利提供給賭博場所，係由他人賭博，再從中
    抽取金錢圖利不同，自與刑法第二百六十八條之犯罪構成要
    件不符。是上訴意旨指摘原判決不當，為無理由，應予駁回
    。
三、據上論斷，應依刑事訴訟法第四百五十五條之一第一項、第
    三項、第三百七十三條、第三百六十八條，判決如主文。
本案經檢察官乙○○到庭執行職務。
中    華    民    國    97    年    7     月    7     日
                  刑事第一庭  審判長法  官  唐光義
                                    法  官  郭妙俐
                                    法  官  朱光國
上正本證明與原本無異。
本件不得上訴。
                                    書記官  張孝妃
中    華    民    國    97    年    7     月    7     日
附錄論罪科刑法條
刑法第266條：
在公共場所或公眾得出入之場所賭博財物者，處1千元以下罰金
。但以供人暫時娛樂之物為賭者，不在此限。
當場賭博之器具與在賭檯或兌換籌碼處之財物，不問屬於犯人與
否，沒收之。


司法院資訊處製作；財團法人民間司法改革基金會備份。
